臺灣基隆地方法院刑事判決　　　　　　　 93年度易字第385號
公　訴　人　　臺灣基隆地方法院檢察署檢察官
被　　　告　　甲○○　　男　2.
　　　　　　　　　　　　巷十弄.
上列被告因毒品危害防制條例案件，經檢察官提起公訴（九十三
年度毒偵字第二三五六號），本院判決如下：
    主  文
甲○○施用第二級毒品，處有期徒刑貳月，如易科罰金，以佰
元折算壹日。
扣案第二級毒品安非他命壹包（毛重零點公克）沒收銷燬。
    事  實
一、甲○○前因施用毒品犯行，經二次裁定送觀察、勒戒，第二
    次於民國九十年十二月七日認無繼續施用傾向出所執行完畢
    ，詎仍不知戒絕，於前開觀察、勒戒執行完畢釋放後五年內
    ，於九十三年十一月廿四日下午五時卅分許，在其基隆市○
    ○路十三號中泰賓館三０二號室內，以吸食器燒烤之方式，
    施用第二級毒品安非他命一次。嗣經警員於同日下午七時卅
    分許，在基隆市○○路三號前盤檢查獲並至前開賓館查扣甲
    ○○所有之第二級毒品安非他命一包（毛重０．三公克）及
    其友人所有留置房內之吸食器一組。
二、案經基隆市警察局第一分局報請台灣基隆地方法院檢察署檢
    察官偵查起訴。
    理    由
一、本件被告甲○○所犯非死刑、無期徒刑、最輕本刑為三年以
    上有期徒刑之罪或高等法院管轄第一審案件，其於準備程序
    進行中，就被訴事實為有罪之陳述，經法官告知其簡式審判
    程序之旨，並聽取公訴人及被告之意見後，依刑事訴訟法第
    二百七十三條之一第一項之規定，經合議庭裁定由受命法官
    獨任進行簡式審判程序，合先敘明。
二、前揭事實業據被告於警訊及偵、審中均供承不諱，且其經警
    採尿送基隆市衛生局檢驗結果，尿液亦呈甲基安非他命陽性
    反應，此有該局檢驗成績書一件在卷可稽，核與被告自白相
    符，此外復有其所有之第二級毒品安非他命一包（毛重０．
    三公克）扣案足資佐証，是本案被告施用第二級毒品之事証
    明確，犯行洵堪認定，自應依法論科。
三、核被告所為，係犯毒品危害防制條例第十條第二項之施用第
　　二級毒品罪。被告施用第二級毒品安非他命，其持有第二級
　  毒品安非他命之低度行為，應為施用毒品之高度行為所吸收
    ，不另論罪。爰審酌被告犯罪之動機、曾有施用毒品經二次
    毒品犯行乃戕害自己身心健康，並未危及他人，又犯後坦承
    犯行、已表悔悟等一切情狀，乃從輕量處如主文之刑，並諭
    知易科罰金之折算標準，以示薄懲。
四、至扣案第二級毒品安非他命一包（毛重０．三公克），經查
    獲員警以檢驗試包試劑初步檢驗，確呈安非他命陽性反應，
    此有毒品初步鑑驗報告單一件在卷可憑，係違禁物，且為被
    告所有，業據其供明在卷，併應依法宣告沒收銷燬之。另扣
    案吸食器一組，被告辯稱係友人所有，本案復均查無其他任
    何積極証據足認係被告所有，乃不予宣告沒收，併此敘明。
五、據上論斷，應依刑事訴訟法第二百九十九條第一項前段，毒
    品危害防制條例第十條第二項、第十八條第一項前段，刑法
    第十一條前段、第四十一條第一項前段，罰金罰鍰提高標準
    條例第二條，判決如主文。
本案經檢察官王亞樵到庭執行職務。
中　　華　　民　　國　　94　　年　　4 　　月　　14　　日
                  刑事第四庭法  官  陳玉雲
以上正本證明與原本無異。
對於本件判決如有不服，應於收受送達後10日內，向本院提出上
訴書狀，上訴於臺灣高等法院，並按他造當事人之人數附具繕本
。
中　　華　　民　　國　　94　　年　　4　　 月　　15　　日
                            書記官  王毓嫻
附錄論罪法條
毒品危害防制條例第10條第2項：
施用第 2 級毒品者，處3 年以下有期徒刑。
毒品危害防制條例第18條第1項前段：
查獲之第1、2級毒品及專供製造或施用第1、2級毒品之器具，不
問屬於犯人與否，均沒收銷燬之；
